---
title: "Установка Shiny Proxy"
output: html_document
---

Установка Shiny Proxy на виртуальную машину GCP

## Настройка VM на GCP

Настраиваем виртуальную машину на Linux.

## Установка GIT

Устанавливаем GIT <https://githowto.com/ru>.

Сперва необходимо обновить все пакеты Ubuntu

```{r eval=FALSE}
sudo apt-get update
```

После этого можно устанавливать сам GIT
```{r eval=FALSE}
sudo apt-get install git -y
```

## Установка Docker и Docker Compose

Сперва необходимо обновить все пакеты Ubuntu

```{r eval=FALSE}
sudo apt-get update
```

Для начала установим пакеты, которые позволят нам устанавливать Docker через протокол https

```{r eval=FALSE}
sudo apt-get install \
    apt-transport-https \
    ca-certificates \
    curl \
    gnupg-agent \
    software-properties-common -y
```

Следующим шагом добавим ключ GPG Docker'а

```{r eval=FALSE}
curl -fsSL https://download.docker.com/linux/ubuntu/gpg | sudo apt-key add -
```

Ещё одним шагом в подготовке будет добавление ссылки на стабильную версию репозитория Docker

```{r eval=FALSE}
 sudo add-apt-repository \
   "deb [arch=amd64] https://download.docker.com/linux/ubuntu \
   $(lsb_release -cs) \
   stable"
```

После этого мы обновим все пакеты и установим Docker:

```{r eval=FALSE}
sudo apt-get update
sudo apt-get install docker-ce docker-ce-cli containerd.io
```

Теперь у нас установлен Docker и мы можем скачивать различные образы из частных или центрального репозитория Docker Hub

Для установки Docker Compose необходимо добавить запись 

```{r eval=FALSE}
sudo curl -L "https://github.com/docker/compose/releases/download/1.28.5/docker-compose-$(uname -s)-$(uname -m)" -o /usr/local/bin/docker-compose
```

И последним шагом необходимо применить права к бинарному файлу

```{r eval=FALSE}
sudo chmod +x /usr/local/bin/docker-compose
```

Протестировав установку вы получите что-то вроде:
```{r eval=FALSE}
docker-compose --version
docker-compose version 1.28.5, build 1110ad01
```

Теперь всё необходимое для запуска Shiny Proxy установлено. Можно переходить непосредственно к настройке.

## Установка Shiny Proxy

Клонируем репозиторий и переходим в папку docker-compose-example

```{r eval=FALSE}
git clone git@github.com:kassambara/shinyproxy-config.git
cd shinyproxy-config/docker-compose-example
```


Теперь необходимо собрать наш Docker-compose и запустить контейнеры

```{r eval=FALSE}
sudo docker-compose build
sudo docker-compose up -d shinyproxy
```


Для остановки контейнеров необходимо выполнить:
```{r eval=FALSE}
sudo docker-compose down
```

